【裁判字號】    98,交訴,323
【裁判日期】    990315
【裁判案由】    肇事逃逸罪等
【裁判全文】
臺灣臺中地方法院刑事判決             98年度交訴字第323號
公  訴  人  臺灣臺中地方法院檢察署檢察官
被      告  乙○○
上列被告因公共危險等案件，經檢察官提起公訴（九十八年度偵
字第二一四四八號），經被告於準備程序中就被訴事實為有罪之
陳述，受命法官於聽取當事人之意見後，由本院合議庭裁定由受
命法官以簡式審判程序判決如下：
    主    文
乙○○因過失傷害人，處拘役拾日，如易科罰金，以新臺幣壹
仟元折算壹日。又駕駛動力交通工具肇事，致人受傷而逃逸，處
有期徒刑陸月，如易科罰金，以新臺幣壹仟元折算壹日。
    犯罪事實
一、乙○○前因多起詐欺案件，經合法傳喚未到案，由臺灣臺北
    、板橋、臺中、雲林地方法院檢察署通緝中。於民國九十八
    年九月四日晚間十一時三十分許，乙○○駕駛車牌號碼Ｗ八
    －五六五五號自用小客車搭載友人賴瑞堂，沿臺中市○區○○○路由北往南行駛，途經進化北路與邱厝北二巷口時，見
    有警察臨檢，為免遭警緝獲，即右轉邱厝北二巷往西方向駛
    離。警方見該車規避受檢，行跡可疑，即開啟警報器示意乙○○停車受檢；乙○○見狀反加速沿柳楊西街右轉榮華街，
    再右轉漢口路，復右轉柳陽西街，又右轉太原路，續右轉榮
    華街，警方則一路驅車在後跟隨嗣機攔查取締。乙○○原應
    注意汽車行駛時，駕駛人應注意車前狀況，並隨時採取必要
    之安全措施，且應在遵行車道內行駛，不得駛入對向車道，
    而依當時天候晴、為夜間有照明光線、路面乾燥無缺陷、無
    障礙物、視距良好等客觀情形，並無不能注意之特別情事，
    竟為逃避查緝，即貿然由榮華街左轉進入崇興路，惟因其疏
    於注意車前狀況，且駕駛前開車輛不當，先擦撞停在路旁為
    陳美玉所有之車牌號碼ＯＨ－○七三二號自用小客車，再失
    控衝入對向車道，撞及沿崇興路往榮華街（起訴書誤載為華
    榮街）方向行駛，由丙○○所駛駛搭載友人甲○○之車牌號
    碼ＸＰ二－四一八號重型機車，致丙○○、甲○○倒地，丙○○因而受有頸椎外傷合併脊椎外傷合併脊髓損傷之傷害（
    過失傷害部分業據丙○○撤回告訴），甲○○受有頭部外傷
    、雙側上下肢擦傷與挫傷、額頭撕裂傷約五公分等傷害。詎
    乙○○明知駕車肇事，致丙○○、甲○○人車倒地，顯然丙○○、甲○○將受有傷害，竟未下車查看或採取任何救護措
    施、報警處理及其他之適當處置，反另起肇事逃逸之犯意，
    駕駛上開自用小客車加速右轉崇德路逃逸，並在崇德路、漢
    口路口下車沿漢口路往南方向徒步逃離，然為一路驅車跟隨
    在後之員警以現行犯逮捕。
二、案經甲○○訴由臺中市警察局第二分局報請臺灣臺中地方法
    院檢察署檢察官偵查起訴。
    理    由
一、程序方面：
  (一)本案被告乙○○所犯係死刑、無期徒刑、最輕本刑為三年以
    上有期徒刑以外之罪，被告於行準備程序中就被訴事實為有
    罪之陳述，經法官告知簡式審判程序之旨，並聽取公訴人、
    被告之意見後，認為適宜進行簡式審判程序，而依刑事訴訟
    法第二百七十三條之一第一項規定，裁定改用簡式審判程序
    ，是本案之證據調查，依刑事訴訟法第二百七十三條之二、
    同法第一百五十九條第二項之規定，不適用傳聞法則有關限
    制證據能力之相關規定。
  (二)本案被告所為不利於己之供述，並無出於強暴、脅迫、利誘
    、詐欺、疲勞訊問、違法羈押或其他不正之方法，亦非違反
    法定障礙事由經過期間不得訊問或告知義務之規定而為，依
    刑事訴訟法第一百五十六條第一項、第一百五十八條之二規
    定，應認其有證據能力。
  (三)本案認定犯罪事實所憑之非供述證據，均無違反法定程序而
    取得之情形，依刑事訴訟法第一百五十八條之四反面規定，
    自有證據能力。
二、上揭事實，業據被告於警訊、偵查及本院審理時均坦承不諱
    ，且與丙○○、甲○○、陳美玉、賴瑞堂於警詢中陳述相符
    ，並有中國醫藥大學附設醫院診斷證明書二紙，及中國醫藥
    大學附設醫院九十八年十二月三十日院管檔字第○九八○一
    二一五四號函、道路交通事故現場圖、道路交通事故調查報
    告表(一)(二)各一份，與交通事故照片二十三張在卷可資佐證，
    足見被告之自白與事實相符，本案事證明確，其犯行洵堪認
    定，應依法論科。
三、核被告所為，係犯刑法第二百八十四條第一項前段之過失傷
    害罪及同法第一百八十五條之四之駕駛動力交通工具肇事致
    人受傷而逃逸罪。被告所犯上開二罪間，犯意各別，罪名互
    異，應予分論併罰。爰審酌被告為逃避查緝，疏於注意車前
    狀況，且駕駛前開車輛不當而失控衝入對向車道，造成告訴
    人甲○○受傷，且被告肇事後更棄傷者丙○○、甲○○於不
    顧，實值非難，暨其犯罪之動機、目的、手段、被告過失程
    度、告訴人甲○○所受傷勢，因告訴人甲○○均未到庭以致
    未能與告訴人甲○○達成和解，及犯後坦承犯行，態度尚可
    等一切情狀，就前述二罪分別量處如主文所示之刑，及均諭
    知易科罰金之折算標準。
四、公訴意旨略以：被告於前揭時、地，駕駛車牌號碼Ｗ八－五
    六五五號自用小客車因上述過失，致告訴人丙○○因而受有
    頸椎外傷合併脊椎外傷合併脊髓損傷之傷害，因認被告此部
    分尚涉有刑法第二百八十四條第一項前段之過失傷害罪嫌等
    語。按告訴乃論之罪，其告訴經撤回者，應諭知不受理之判
    決，並得不經言詞辯論為之，刑事訴訟法第三百零三條第三
    款、第三百零七條定有明文。前揭部分被告經檢察官以犯有
    刑法第二百八十四條第一項前段之過失傷害罪嫌提起公訴，
    按諸同法第二百八十七條前段之規定係屬告訴乃論之罪，茲
    因被告與告訴人丙○○於本件言詞辯論終結前即九十九年三
    月一日達成和解，並經告訴人丙○○當庭撤回告訴，有該份
    筆錄在卷足憑（參見本院卷第四四頁），爰依前揭刑事訴訟
    法之規定，本應為不受理之判決，惟公訴人認此部分與前開
    論罪科刑之過失傷害部分有想像競合之裁判上一罪關係，爰
    不另為不受理之諭知，附此敘明。
據上論斷，應依刑事訴訟法第二百七十三條之一第一項、第二百
九十九條第一項前段，刑法第二百八十四條第一項前段、第一百
八十五條之四、第四十一條第一項前段，刑法施行法第一條之一
第一項、第二項前段，判決如主文。
中    華    民    國    99    年    3     月    15    日
                      交通法庭  法  官  黃裕仁
以上正本證明與原本無異。
如不服本判決應於收受判決後十日內向本院提出上訴書狀，並應
敘述具體理由；其未敘述上訴理由者，應於上訴期間屆滿後二十
日內向本院補提理由書（均須按他造當事人之人數附繕本，切勿
逕送上級法院）。
                                書記官  何惠文
中    華    民    國    99    年    3     月    15    日
附錄論罪科刑法條
刑法第二百八十四條第一項
因過失傷害人者，處六月以下有期徒刑、拘役或五百元以下罰金
，致重傷者，處一年以下有期徒刑、拘役或五百元以下罰金。
刑法第一百八十五條條之四
駕駛動力交通工具肇事，致人死傷而逃逸者，處六月以上五年以
下有期徒刑。

司法院資訊處製作；財團法人民間司法改革基金會備份。
